【裁判字號】    89,交附民,35
【裁判日期】    890731
【裁判案由】    公共危險等
【裁判全文】
臺灣高等法院高雄分院刑事附帶民事訴訟判決    八十九年度交附民字第三五號
    原    告    乙○○
    被    告    甲○○
右列被告因傷害等案件（八十九年度交上易字第一二四號），原告提起附帶民事訴訟
，請求損害賠償，本院判決如左：
    主  文
被告應給付原告新臺幣壹萬柒仟玖佰伍拾元。
原告其餘之訴及假執行聲請均駁回。
    事  實
甲、原告方面：
一、聲明：被告應賠償原告新台幣（以下同）一百六十四萬六千九百五十元，並請准
    予宣告假執行，訴訟費用由被告負擔。
二、陳述：被告甲○○於民國八十八年九月十六日廿三時卅分許，酒後駕駛車牌號碼
    ＵΖ─三七八九號自用小客車，而撞及乙○○所駕駛之自小客車前方保險桿及左
    方大燈等處之損害，經修理耗費柒仟玖佰伍拾元；又被告甲○○下車後，竟另行
    起意，基於普通傷害之犯意，以手拉扯及搥打乙○○，致乙○○受有前胸挫傷併
    皮膚紅腫三十×二十公分，及左臂三處抓傷各十×一公分之傷害，此部分應賠償
    醫療及精神損害一百零三萬九千元；又原告遭被告恐嚇，不敢再住家裏，出售住
    家損失六十萬元，以上合計應賠償一百六十四萬六千九百五十元，爰求為判決如
    訴之聲明。
乙、被告方面：
一、聲明：原告之及假執行之聲請均駁回。
二、陳述：否認原告之主張，被告並無原告主張之傷害及撞壞原告車輛之侵權行為事
    實。
    理  由
一、原告主張被告犯有傷害罪及撞壞原告乙○○所駕之前揭自小客車前方保險桿及左
    方大燈處，被告甲○○下車後，竟另行起意，基於普通傷害之犯意，以手拉扯及
    搥打乙○○，致乙○○受有前胸挫傷併皮膚紅腫三十×二十公分，及左臂三處抓
    傷各十×一公分之傷害之事實，業經本院刑事確定判決認定在案，則原告主張被
    告對其有毀損及傷害侵權行為事實，堪以認定。
二、按不法侵害他人之身體、健康、名譽或自由者，被害人雖非財產上之損害，亦得
    請求賠償相當之金額，民法第一百九十五條第一項前段定有明文。本件被告酒後
    駕車撞壞原告乙○○所駕駛之自小客車前方保險桿及左方大燈等處之損害，經修
    理耗費柒仟玖佰伍拾元，此有原告提出之修車估價單可据。又被告甲○○下車後
    ，竟另行起意，基於普通傷害之犯意，以手拉扯及搥打乙○○，致乙○○受有前
    胸挫傷併皮膚紅腫三十×二十公分，及左臂三處抓傷各十×一公分之傷害，原告
    因被告之傷害行為，精神肉體自受有痛苦，而所受痛苦，雖非財產上之損害，揆
    諸前揭規定，亦得對被告請求賠償相當金額之精神慰藉金，原告據以請求，自屬
    有據，被告抗辯其未有侵權行為云云，不足採取，從而原告基於傷害侵權行為之
    法律關係請求被告賠償非財產之損害即精神慰藉金，應予准許。惟經本院斟酌兩
    造身分、經濟能力及社會地位及原告所受痛苦，認原告所受之傷甚為輕微，僅係
    皮膚淺層抓傷，可不藥而癒（原告也未提出醫藥費收据），此部分原告請求被告
    賠償一百零三萬九千元，顯然過高，爰酌定其精神慰藉金為一萬元，是其在一萬
    元範圍內之請求，應予准許，其逾此部分之請求，則為無理由，應予駁回。至原
    告主張遭被告恐嚇，不敢再住家裏，出售住家損失六十萬元，此部分事實非在刑
    事判決範圍，非刑事附帶民事訴訟所得審究，此部分程序不合，亦應予駁回。以
    上合計被告應賠償原告一萬七千九百五十元，原告逾此部分之請求，則為無理由
    ，應予駁回。
三、本件原告勝訴部分未逾一百萬元，被告不得上訴第三審，經本院判決即行確定，
    原告陳明願供擔保請准予宣告假執行，核無必要；又附帶民事訴訟準用刑事訴訟
    之規定免徵裁判費，原告聲明訴訟費用由被告負擔，亦無必要，均併此明。
據上論結，本件原告之訴，為一部有理由，一部無理由，依刑事訴訟法第五百零二條
第一項、第二項、第四百九十一條第十款、民事訴訟法第四百六十三條、第三百八十
五條第一項前段、第三百九十條第二項，判決如主文。
中    華    民    國     八十九     年       七       月     三十一   日
                              臺灣高等法院高雄分院刑事第八庭
                                  審判長法官  郭雅美
                                        法官  洪兆隆
                                        法官  張盛喜
右正本證明與原本無異。
不得上訴。
                                      書記官  鄭翠芬
中    華    民    國     八十九     年       八       月      一      日
                                                                      Ｄ


司法院資訊處製作；財團法人民間司法改革基金會備份。
